el: Τύπος παιχνιδιού πισίνας: Σετ Μπάντμιντον; Σετ καλαθιών μπάσκετ; Ρίψη σακούλας φασολιών; Κορυφή καλαμποκιού; Παιχνίδι κατάδυσης με στόχο; Παιχνίδι Πλωτού Στόχου; Παιχνίδι με τσιπς γκολφ; Ρίψη σκάλας; Πορεία μετ' εμποδίων; Ping πονγκ/Πινγκ πονγκ; Ρίψη δαχτυλιδιού; Ποδόσφαιρο/Ποδοσφαιρικό Τερματικό; Σετ διχτυών βόλεί; Τέρματα πόλο; Άλλο
ja: プールゲームの種類: バドミントンセット; バスケットゴールセット; ビーンバッグ投げ; コーンホール; ダイビングターゲットゲーム; フローティングターゲットゲーム; ゴルフチッピングゲーム; ラダートス; 障害物コース; ピンポン/卓球; 輪投げ; サッカーゴール; バレーボール用ネットセット; 水球用ゴール; その他
cs: Typ bazénové hry: Sada na badminton; Sada s basketbalovým košem; Házení sáčků; Cornhole; Potápěčská hra (lovení pokladů); Plovoucí terč; Bazénový golf; Bollo ball; Překážková dráha; Ping-pong / stolní tenis; Házení kroužků; Fotbalová branka; Sada s volejbalovou sítí; Branka na vodní pólo; Jiné
hr-HR: Vrsta igre na bazenu: Komplet za badminton; Komplet koša za košarku; Gađanje s vrećicama; Cornhole; Igra ronjenja s ciljem; Igra s plutajućom metom; Igra golfa; Golf na ljestvama; Staza s preprekama; Ping-pong / stolni tenis; Bacanje koluta; Nogometni gol; Komplet mreže za odbojku; Gol za vaterpolo; Ostalo
es: Tipo de juego de billar: Red de bádminton; Poste para canastas de baloncesto; Lanzamiento de bolsas de frijoles; Juego de tiro; Juego de diana de buceo; Juego de objetivo flotante; Juego de golf con chips; Lanzamiento de escalera; Carrera de obstáculos; Ping Pong/Tenis de mesa; Lanzamiento de aros; Portería de fútbol; Red para voleibol; Portería de waterpolo; Otros
hu: Biliárdjáték típusa: Tollaslabdakészlet; Kosárlabdapalánk-készlet; Babzsákdobás; Cornhole; Célbadobó játék; Lebegő célpont játék; Golf Chipping játék; Ladder Toss játék; Akadálypálya; Pingpong/asztalitenisz; Gyűrűdobás; Focikapu; Röplabdaháló-készlet; Vízilabdakapu; Egyéb
da: Poolspiltype: Badmintonsæt; Basketkurvsæt; Kast med bønnepose; Cornhole; Dykkermålspil; Flydende målspil; Golf Chipping-spil; Stigekast; Forhindringsbane; Bordtennis; Ringkast; Fodboldmål; Sæt med volleyballnet; Vandpolomål; Andet
de: Typ des Poolspiels: Badminton-Set; Basketballkorb-Set; Bean-Bag-Wurfspiel; Cornhole-Wurfspiel; Tauchspielzeug; Schwimmendes Zielspiel; Schimmendes Golfgrün; Leiter-Wurfspiel; Hindernisparcours; Ping Pong/Tischtennis; Ring-Wurfspiel; Fußballtor; Volleyballnetz-Set; Wasserballtor; Sonstiges
fr: Type de jeu de piscine: Équipement de badminton; Équipement de basket; Jeu de lancer de sacs; Cornhole; Jeu de cible de plongée; Jeu de cible flottante; Jeu de chipping au golf; Jeu de lancer d’échelle; Parcours d’obstacles; Ping-pong/Tennis de table; Lancer d’anneaux; But de soccer/football; Équipement de volley-ball; But de water polo; Autre
fi: Allaspelin tyyppi: Sulkapalloverkko; Koripallotelinesetti; Hernepussin heitto; Cornhole; Sukellusmaalipeli; Kelluvan maalin peli; Allasgolf; Ladder toss; Esterata; Pingis/pöytätennis; Renkaanheitto; Jalkapallomaali; Lentopalloverkkosetti; Vesipallomaali; Muu
tr: Havuz oyunu türü: Badminton Seti; Basketbol Potası Seti; Torba Atma Oyunu; Cornhole; Dalış Hedef Oyunu; Yüzen Hedef Oyunu; Golf Çip Oyunu; Merdiven Atma Oyunu; Engel Parkuru; Masa tenisi; Halka Atma Oyunu; Futbol Kalesi; Voleybol Filesi Seti; Su Polosu Kalesi; Diğer
ro-RO: Tipul de joc în piscină: Set de badminton; Set coș de baschet; Aruncarea pungilor de fasole; Cornhole; Jocul cu ținte de scufundări; Jocul cu ținte plutitoare; Joc de golf chipping; Aruncarea scării; Parcurs cu obstacole; Ping pong/tenis de masă; Aruncarea inelelor; Poartă de fotbal; Set fileu de volei; Poartă polo pe apă; Altele
ko: 수영장 게임 유형: 배드민턴 세트; 농구 골대 세트; 빈백 던지기; 콘홀; 다이빙 타겟 게임; 플로팅 타겟 게임; 골프 칩샷 게임; 사다리 던지기; 장애물 코스; 탁구; 링 던지기; 축구/풋볼 골대; 배구 네트 세트; 수구 골대; 기타
nb: Type bassengleke: Badmintonsett; Basketballkurvsett; Kast med bønnepose; Kornhull; Dykkermålspill; Flytende målspill; Golf Chipping-spill; Stigekast; Hinderløype; Bordtennis; Ringkasting; Fotballmål; Volleyballnett-sett; Vannpolomål; Annet
sv: Typ av poolspel: Badminton Set; Basketkorgsset; Kast med bönpåse; Cornhole; Dykningsmålspel; Flytande målspel; Golf Chipping-spel; Stegekastning; Hinderbana; Ping /Bordtennis; Ringkastning; Fotbollsmål; Volleybollnätset; Vattenpolomål; Övrigt
pl: Rodzaj zabawy/gry basenowej: Zestaw do badmintona; Zestaw z koszem do koszykówki; Gra w worki; Cornhole; Gra w cel do nurkowania; Gra w pływający cel; Gra w chipowanie golfa; Ladder toss; Tor przeszkód; Ping pong / tenis stołowy; Rzut do celu; Bramka do piłki nożnej; Zestaw siatek do siatkówki; Bramka do piłki wodnej; Inne
zh-TW: 泳池遊戲類型: 羽毛球套組; 籃框套組; 丟沙包; Cornhole 遊戲; 潛水標靶遊戲; 漂浮標靶遊戲; 漂浮高爾夫遊戲; 梯球; 障礙賽; 乒乓球/桌球; 套圈遊戲; 足球/橄欖球球門; 排球網套組; 水球球門; 其他
th: ประเภทเกมในสระว่ายน้ำ: ชุดแบดมินตัน; ชุดห่วงของบาสเกตบอล; เกมโยนถุงเม็ดถั่ว; เกมโยนถุงข้าวโพด; เกมเป้าหมายดำน้ำ; เกมเป้าหมายลอยน้ำ; เกมโยนลูกกอล์ฟ; เกมโยนห่วงขึ้นบันได; เกมสนามอุปสรรค; เกมปิงปอง; เกมโยนห่วง; เกมประตูฟุตบอล; ชุดตาข่ายวอลเลย์บอล; ประตูโปโลน้ำ; อื่นๆ
en: Pool game type: Badminton Set; Basketball Hoop Set; Bean Bag Toss; Cornhole; Diving Target Game; Floating Target Game; Golf Chipping Game; Ladder Toss; Obstacle Course; Ping Pong/Table Tennis; Ring Toss; Soccer/Football Goal; Volleyball Net Set; Water Polo Goal; Other
sl-SI: Vrsta igre v biljardu: Komplet badmintona; Komplet košarkarskih košev; Metanje vrečk s fižolom; Koruzna luknja; Igra s potapljanjem v tarčo; Igra s plavajočo tarčo; Igra golfa z čipiranjem; Met lestve; Proga z ovirami; Namizni tenis/Ping pong; Metanje obroča; Nogometni gol; Komplet mrež za odbojko; Vaterpolo goli; Druga
vi: Loại trò chơi trong hồ bơi: Bộ cầu lông; Bộ rổ bóng rổ; Trò chơi ném túi đậu; Trò chơi ném bao ngô; Trò chơi lặn tìm mục tiêu; Trò chơi mục tiêu nổi; Trò chơi đánh golf trên nước; Trò chơi ném bóng dây vào thang; Đường vượt chướng ngại vật; Bóng bàn; Trò chơi ném vòng; Khung gôn bóng đá; Bộ lưới bóng chuyền; Cầu môn bóng nước; Khác
pt-BR: Tipo de jogo de piscina: Rede para badminton; Conjunto de tabelas de basquete; Jogo de arremesso com saquinhos; Jogo Cornhole; Jogo de alvo subaquático; Jogo de alvo flutuante; Jogo de precisão com bolas de golfe; Jogo de arremesso em escada; Percurso de obstáculos; Tênis de mesa/Ping Pong; Jogo de arremesso de argolas; Trave de futebol; Conjunto de rede de vôlei; Goleiras de polo aquático; Outro
sk-SK: Typ hry v bazéne: Bedmintonová súprava; Súprava na basketbalový kôš; Hod plneným vreckom; Cornhole; Potápačská terčová hra; Hra s plávajúcim cieľom; Golfová hra v bazéne; Hod rebríkom; Prekážková dráha; Stolný tenis/Pingpong; Hod krúžkov na terče; Futbalová bránka; Súprava na volejbalovú sieť; Bránka na vodné pólo; Iné
bg-BG: Вид игра в басейн: Комплект за бадминтон; Комплект с баскетболен кош; Хвърляне на торбички; Cornhole; Игра с гмуркане по мишени; Игра с плаваща мишена; Голф игра; Хвърляне на стълба; Пътека с препятствия; Пинг–понг/тенис на маса; Хвърляне на ринг; Футболна врата; Комплект с мрежа за волейбол; Врати за водна топка; Друго
pt-PT: Tipo de jogo de piscina: Conjunto de badminton; Conjunto de cesto de basquetebol; Jogo de lançamento de saquinhos de feijão; Cornhole; Jogo do alvo de mergulho; Jogo do alvo flutuante; Jogo de golfe com chipadas; Lançamento de escada; Pista de obstáculos; Ténis de mesa/Ping Pong; Jogo do lançamento de argolas; Futebol/Golo de futebol; Conjunto de rede de voleibol; Baliza de polo-aquático; Outro
nl: Type zwembadspel: Badmintonset; Drijvende basketbalset; Pittenzak werpen; Cornhole; Duikspel; Drijvend doelspel; Golf chipping game; Ladderwerpen; Hindernisbaan; Tafeltennis; Ringwerpen; Voetbaldoel; Volleybalnetset; Waterpolodoel; Overig
lt-LT: Biliardo žaidimo tipas: Badmintono rinkinys; Krepšinio lankų rinkinys; Sėdmaišio mėtymas; „Cornhole“; Šuolių į taikinį žaidimas; Plaukiojančio taikinio žaidimas; Golfo čipavimo žaidimas; „Ladder Toss“; Kliūčių ruožas; Ping tenisas / stalo tenisas; Žiedo mėtymas; Futbolas / futbolo vartai; Tinklinio tinklų rinkinys; Vandensvydžio vartai; Kita
ru: Тип игры для бассейна: Набор для бадминтона; Баскетбольное кольцо; Бросание мешочков с наполнителем; Корнхол; Игра в ныряние с мишенью; Игра с плавающей мишенью; Мини-гольф на воде; Броски на лестницу; Полоса препятствий; Пинг-понг/настольный теннис; Бросание колец; Футбольные ворота; Волейбольная сетка; Ворота для водного поло; Другое
zh-CN: 泳池游戏类型: 羽毛球套装; 篮球架套装; 沙包投掷; 玉米洞游戏; 跳水靶游戏; 浮动靶游戏; 高尔夫切杆游戏; 梯子投掷; 障碍赛; 乒乓球/桌球; 套圈游戏; 足球/橄榄球进球; 排球网套装; 水球球门; 其他
it: Tipo di gioco per piscina: Set da badminton; Set canestro da basket; Lancio del sacchetto di fagioli; Cornhole; Gioco del bersaglio subacqueo; Gioco del bersaglio galleggiante; Gioco di golf con chip; Lancio della scala; Percorso a ostacoli; Ping Pong/Tennis da tavolo; Lancio dell'anello; Porta da calcio/calcio; Set rete da pallavolo; Porta da pallanuoto; Altro